臺灣高等法院高雄分院刑事判決　　　　 96年度上易字第869號
上　訴　人　臺灣高雄地方法院檢察署檢察官
被　　　告　乙○○
上列上訴人因被告竊盜案件，不服臺灣高雄地方法院95年度易字
第1896、1939、2272號中華民國96年7 月18日第一審判決（起訴
案號：臺灣高雄灣地方法院檢察署95年度偵字第26816 號；追加
起訴案號：95年度偵緝字第3405號、95年度偵字第24953 號），
提起上訴，本院依簡易審判程序判決如下：
    主  文
原判決關於竊盜罪（九十五年七月十日、九十五年七月十五日所
犯部分）、攜帶兇器竊盜罪（九十五年九月三日、九十五年九月
六日所犯部分）暨定應執行刑部分均撤銷。
乙○○竊盜，貳罪，各處有期徒刑肆月，各減為有期徒刑貳月；
又竊盜，處有期徒刑陸月，減為有期徒刑參月，扣案之機車鑰匙
壹支沒收；又攜帶兇器竊盜，處有期徒刑陸月，減為有期徒刑參
月，扣案之扳手壹支沒收；應執行有期徒刑玖月，扣案之機車鑰
匙壹支、扳手壹支均沒收。
    事  實
一、乙○○基於意圖為自己不法所有之犯意，分別於（一）民國
    95 年7月10日凌晨某時許，在甲○○所經營位於高雄縣鳥松
    鄉○○村○○段755 、900 地號之資源回收廠，徒手竊取白
    鐵30公斤；（二）於95年7 月15日凌晨某時許，在上開資源
    回收廠，徒手竊取白鐵20公斤，並將上開竊得之白鐵出售與
    陳進成（涉贓物部分，另為不起訴處分）所開設位於高雄縣
    鳥松鄉○○村○○路461 號之再昇資源回收廠，經警查獲；
    （三）於95年9 月3 日3 時許，在高雄市○○路326 號前，
    持其所有之機車鑰匙1 支，見汪嘉祥所有交由其妹汪玉芬使
    用車牌號碼TLH-066 號之機車停放該處，遂以該鑰匙啟動該
    機車後加以竊取，得手後供己使用；（四）復於95年9 月6
    日10時許，在高雄市○○路100 號前，持其所有客觀上足以
    危害他人生命、身體安全之扳手1 支，竊取丙○○所有懸掛
    於機車上車牌號碼ZAV-668 號之車牌1 面，且以該車牌懸掛
    於上開竊得之機車，並將TLH-066 號車牌丟入高雄市○○區
    ○○路與河堤路口之河內，以逃避警方查緝；嗣為警於同月
    18日上午5 時許，在高雄市鼓山區○○○○路與龍勝路口查
    獲，並扣得機車1 輛、車牌號碼ZAV-668 號車牌1 面、機車
    鑰匙1 支。
二、案經高雄縣政府警察局仁武分局移送台灣高雄地方法院檢察
    署檢察官偵查起訴及追加起訴。
    理  由
一、上開犯罪事實，業據被告乙○○於本院審理中坦承不諱，核
    與證人即被害人甲○○、汪玉芬、丙○○於警訊時證述之內
    容相符，復有贓物認領保管單5 紙在卷可查，罪證明確，被
    告犯行堪以認定。
二、核被告就犯罪事實欄（一）、（二）、（三）所為，係分別
    犯刑法第320 條第1 項竊盜罪，又查T 型板手及板手，係鐵
    製之堅硬物品，客觀上足以危害他人生命、身體之安全，可
    供兇器使用；又攜帶兇器竊盜罪，只須於行竊時，有攜帶具
    有危險性之兇器即足，並不以攜帶之初，即有行兇之意圖為
    必要。被告就犯罪事實欄（四）所為，係犯刑法第321 條笫
    1 項第3 款攜帶兇器竊盜罪。被告所犯上開各罪間，犯意各
    別，應分論併罰。
三、原審為被告論罪科刑之判決，固非無見；惟查：被告所犯上
    開四罪，應分論併罰，原判決竟認上開（一）、（二）部分
    ；（三）、（四）部分為集合犯，即有未合，又中華民國96
    年罪犯減刑條例第5 條規定：「本條例施行前，經通緝而未
    於中華民國96年12月31日以前自動歸案接受偵查、審判或執
    行者，不得依本條例減刑」，應指本條例實施前經通緝而未
    於本條例實施後至96年12月31日以前自動歸案接受偵查、審
    判或執行者，始不得依本條例減刑，被告就上開（一）、（
    二）犯行部分，雖經檢察官通緝，惟已於95年11月8 日為警
    緝獲，原判決認不合中華民國96罪犯減刑條例之規定，亦有
    未合，檢察官上訴意旨以原判決以集合犯論處，於法未合等
    情，指摘原判決判開犯罪事實部分適用法則不當，為有理由
    ，自應就原判決關於竊盜罪（95年7 月10日、95年7 月15日
    所犯部分）、攜帶兇器竊盜罪（95年9 月3 日、95年9 月6
    日所犯部分）暨定應執行刑部分撤銷改判，審酌被告不思以
    正途獲取財物，隨意竊取財他人物，毫無尊重他人所有物之
    體認，欠缺法紀觀念，惟念被告於犯後已坦承犯行之態度及
    本件犯罪之目的、手段、所竊財物之價值等一切情狀，分別
    量處如主文所示之刑，又被告犯罪在96年4 月24日以前，符
    合減刑之規定，並依中華民國96年罪犯減刑條例之規定分別
    予以減刑，並定應執行刑，扣案之機車鑰匙及T 型板手各1
    支，為被告所有供
    本件犯罪所用之物，應依刑法第38條第1 項第2 款之規定宣
    告沒收。
四、原判決關於認定被告於95年9 月24日、95年10月10日竊盜犯
    行部分，檢察官並未上訴，自非屬本院審理範圍，併此敘明
    。
據上論結，應依刑事訴訟法第369 條第1 項前段、第364 條、第
第273 條之1 第1 項、299 條第1 項前段、刑法第320 條第1 項
、第321 條第1 項第3 款、第51條第5 款、第38條第1 項第2 款
，中華民國96年罪犯減刑條例第2 條第1 項第3 款、第7 條、第
10條第1 項，判決如主文。
本案經檢察官張其主到庭執行職務。
中　　華　　民　　國　　96　　年　　10　　月　　22　　日
                  刑事第三庭    審判長法  官   周賢銳
                                      法  官   謝宏宗
                                      法  官   趙文淵
以上正本證明與原本無異。
不得上訴。
中　　華　　民　　國　　96　　年　　10　　月　　22　　日
　　　　　　　　　　　　　　　　　　　書記官   賴梅琴
附錄法條：
中華民國刑法第320條第1項
意圖為自己或第三人不法之所有，而竊取他人之動產者，為竊盜
罪，處5 年以下有期徒刑、拘役或5 百元以下罰金。
中華民國刑法第321條
犯竊盜罪而有左列情形之一者，處6 月以上、5 年以下有期徒刑
：
一  於夜間侵入住宅或有人居住之建築物、船艦或隱匿其內而犯
    之者。
二  毀越門扇、牆垣或其他安全設備而犯之者。
三  攜帶兇器而犯之者。
四  結夥三人以上而犯之者。
五  乘火災、水災或其他災害之際而犯之者。
六  在車站或埠頭而犯之者。
前項之未遂犯罰之。
